# 请教陈版：关于上市公司合营项目的会计处理

提问人：wobeidashi 时间：2018-04-16 09:41:16
合营协议主要安排如下，合营方（甲方），上市公司（乙方）： 1 ，合营项目内容：某市一建筑工程； 2 ，合营基础：乙方垫付项目所需全部资金（启动资金、流转资金）及部分项目管理人员；甲方负责与业主签订合同，也派遣部分项目管理人员；具体项目实施由双方合作完成。 3 ，合营主体：甲方专设项目部（非独立法人主体，挂甲方公司），设立共管账户，专款专用。 4 ，各项管理活动必须按照甲方一体化管控体系相关规定执行，并接受甲方监督小组的监督和定期检查。 5 ，利润分配：甲方收合同额10%的管理费，其余盈亏均归乙方；且乙方对甲方因此项目承担的债务承担全部责任。
请教陈版，在以上安排下，上市公司（乙方）的会计处理，为谢！

回答人：chenyiwei
首先，上市公司出资挂靠甲方，是否合规？采用这种合作模式，是否表面上市公司的内控有问题，会影响内控报告的意见类型？是否采取了必要的风险控制措施，如要求甲方股东在项目进行期间将甲方的股权质押给上市公司，以及提供资产抵押担保等？ 其次，不考虑合规性问题，单纯从会计处理角度而言，因为该项目在甲方体内运作，且该项目的资产、负债与甲方的其他资产、负债无防火墙隔离，因此上市公司对该项目的投入应作为一项“其他非流动资产”，采用权益法核算，取得的收益确认为投资收益。

提问人：wobeidashi 时间：2018-04-17 16:01:45
谢谢陈版，在资金安全、专款专用方面单独有条款约束，此项目部虽不是独立法人，但能做到独立核算（乙方派遣财务及项目管理人员，资金流、物流均需乙方审核），与甲方的其他资产、负债能清晰划分。

回答人：chenyiwei
但这种情况仍不符合《企业会计准则第 33 号——合并财务报表（ 2014 年修订）》对“单独主体”的判断标准，因此上市公司不能单独合并甲方该项目部的报表。